臺灣臺南地方法院臺南簡易庭民事判決
                                   109年度南簡字第1322號
原告即反訴
被告        謝宗勳  
被告即反訴
原告        廖億豐  
            楊心喬  
共      同
訴訟代理人  賴盈志律師
上列當事人間請求排除侵害事件，本院於民國111年8月29日辯論
終結，判決如下：
    主      文
本訴部分：
一、被告乙○○應給付原告新臺幣60,000元，及自民國109年8月8
    日起至清償日止，按週年利率百分之5計算之利息。
二、原告其餘之訴駁回。
三、訴訟費用新臺幣2,100元由被告乙○○負擔20分之6，餘由原告
    負擔。
四、本判決第1項得假執行，但被告乙○○如以新臺幣60,000元為
    原告預供擔保，得免為假執行。
反訴部分：
一、反訴被告應給付反訴原告乙○○新臺幣30,000元，及自民國10
    9年9月30日起至清償日止，按週年利率百分之5計算之利息
    。
二、反訴被告應給付反訴原告甲○○新臺幣30,000元，及自民國10
    9年9月30日起至清償日止，按週年利率百分之5計算之利息
    。　　
三、反訴原告其餘之訴駁回。
四、反訴訴訟費用新臺幣4,300元由反訴被告負擔40分之6，餘由
    反訴原告負擔。
五、本判決反訴部分第一項得假執行。但反訴被告如以新臺幣30
    ,000元為反訴原告乙○○預供擔保，得免為假執行。
六、本判決反訴部分第二項得假執行。但反訴被告如以新臺幣30
    0,000元為反訴原告甲○○預供擔保，得免為假執行。　　
    事實及理由
甲、本訴部分：
一、原告主張：
㈠、兩造為鄰居，原告居住於門牌臺南市○區○○○路000號房屋(下
    稱原告房屋)，被告為夫妻，共同居住於臺南市○區○○○路000
    號房屋(下稱被告房屋)。被告於民國105、106年間在其家門
    口騎樓上安裝如附表所示編號A監視器(下稱編號A監視器)，
    原告曾於106年寄發存證信函請求被告移除編號A監視器，10
    6年1月被告乙○○回函表示其已調整該監視器拍攝範圍。原告
    於109年6月20日發現被告房屋外另外安裝如附表所示編號C
    、D、F、G監視器(下分別稱編號C、D、F、G監視器)及編號E
    室外收音麥克風(下稱編號E麥克風)，其拍攝錄影錄音範圍
    涉及原告房屋一樓大門出入口及原告房屋前後陽台窗戶、屋
    頂、屋後等私人空間，原告在屋内亦可看到被告架設之監視
    設備。被告長期監看監聽原告全家已侵犯原告之隱私權、肖
    像權、資訊自主權或商業往來隱私等權利。原告及家人經過
    自家門口或在自家中陽台都覺得身處被人監視監聽的恐懼中
    ，生活深受影響，致生失眠、焦慮、恐懼，蒙受精神上極大
    的痛苦難以言喻。原告查證被告所安裝編號A監視器是高價
    可360度錄影錄音高解析監視器，可清楚捕捉10公尺範圍内
    所有高清全景圖像並可輕鬆局部放大聚焦查看攝影內容，收
    音範圍半徑達5公尺，不需要轉動監視器，可任意拍攝360度
    範圍畫面，收音範圍及於原告家中陽台、出入口範圍。
㈡、為此，爰依民法第184條、第185條、第195條之規定提起本件
    訴訟，並聲明：被告應連帶給付原告新臺幣(下同)20萬元及
    自起訴狀繕本送達翌日起至清償日止，按週年利率百分之5
    計算之利息。
二、被告則以：
㈠、被告房屋原先僅於一樓裝設建商售屋時所配置附表編號B監視
    攝影機，之後裝設編號A監視器，原告於106年1月19日寄發
    存證信函請求被告移除編號A監視器，被告乙○○即於106年1
    月28日寄發存證信函告知原告，其設置監視器之目的在保護
    家人及小孩出入之安全，並未不法侵害他人隱私，且已調整
    編號A監視器之拍攝範圍。被告於109年間，因遭到原告不斷
    的騷擾、咆哮和謾罵，侵害被告之居住安寧，被告於身心受
    創之下，求助轄區員警，經轄區員警告知被告要蒐集證據，
    才能保障自己的權利，被告為了自身生命、財產、居家安全
    ，被告乙○○才於109年間在被告房屋裝設編號C、D、F、G監
    視器及編號E麥克風，之後原告及其配偶即再無侵害被告居
    住安寧之不法行為，足資證明被告乙○○裝設上開監視器及麥
    克風有正當理由。
㈡、被告所裝設編號A、C、F、G監視器攝錄範圍，係屬公眾得自
    由出入之公共空間，要無具有隱密性，編號D監視器攝錄範
    圍，原告住家完全被採光罩及屋頂遮住，採光罩旁邊還有冷
    氣主機，無法看到任何人出入，非為原告個人私密空間內之
    非公開活動，並未侵害原告隱私等權利等語抗辯。並聲明：
    原告之訴駁回。
三、兩造不爭執事項：
㈠、原告房屋與被告房屋相鄰。
㈡、被告乙○○有於被告房屋裝設如調字卷第21至31頁照片、簡字
    卷㈠第101頁編號A、C、D、F、G監視器，及編號E麥克風。 
㈢、編號A、C、D、F、G監視器依目前角度攝錄畫面分別如簡字卷
    ㈠第69、73至75、79至81頁照片所示。
㈣、簡字卷㈠第73頁照片黑框遮隱部分為原告房屋屋前遮陽罩部分
    ，該黑框可隨時以調整編號C監視器設定之方式移除。
四、得心證之理由:
㈠、被告裝設編號A、C、D、F、G監視器、編號E麥克風，是否已
    侵害原告之隱私權？
　⒈按維護人性尊嚴與尊重人格自由發展，乃自由民主憲政秩序
    之核心價值。隱私權雖非憲法明文列舉之權利，惟基於人性
    尊嚴與個人主體性之維護及人格發展之完整，並為保障個人
    生活私密領域免於他人侵擾及個人資料之自主控制，隱私權
    乃為不可或缺之基本權利，而受憲法第22條所保障。隱私權
    屬應受保障之基本人權，乃因個人之私人生活及社會活動，
    隨時受他人持續注視、監看、監聽或公開揭露，其言行舉止
    及人際互動即難自由從事，致影響其人格之自由發展。尤以
    現今資訊科技高度發展及相關設備之方便取得，個人之私人
    活動受注視、監看、監聽或公開揭露等侵擾之可能大為增加
    ，個人之私人活動及隱私受保護之需要，亦隨之提升。是個
    人縱於公共場域中，亦應享有依社會通念得不受他人持續注
    視、監看、監聽、接近等侵擾之私人活動領域及個人資料自
    主，而受法律所保護（司法院大法官會議釋字第585、603號
    解釋及第689號解釋理由書參照）。故隱私權乃指個人於其
    私人生活事務領域，享有獨自權利，不受不法干擾，免於未
    經同意之知悉、公開妨礙或侵犯之權利，此項權利屬憲法第
    22條所保障之其他自由權，非符合憲法第23條規定，不得以
    法律限制之。是私法上隱私權係基於人格尊嚴、個人之主體
    性及人格發展所必要保障之權利，乃人格權之一種，並為民
    法第195條所明定，旨在保障個人在其私領域的自主，即個
    人得自主決定其私生活的形成，不受他人侵擾，及對個人資
    料自主控制。
　⒉查原告房屋與被告房屋為連棟透天住宅，二者彼此相鄰，依
    被告所提出錄影畫面(見本院卷㈠第69頁)及被證3錄影檔案(
    見本院卷㈠第27頁)畫面所示，編號A監視器之拍攝範圍確有
    包含原告房屋大門及車庫外走廊部分，而得以知悉原告及家
    中人員出入大門、車庫情形，可見被告得以編號A監視器監
    看原告於上開處所活動之狀況，即難以上開處所係公開對外
    場合，而認無侵害他人隱私權之疑慮，再者，編號A監視器
    為24小時不間斷錄影，此舉將使原告於上開區域之活動完全
    暴露於被告之監視下，被告裝設編號A監視器拍攝角度及於
    上開原告房屋大門及車庫外走廊部分，顯已侵害原告之隱私
    權，自不得執保護自己權利為其侵害他人隱私之正當理由。
　⒊編號C監視器之攝影範圍，依被告所提出照片(見本院卷㈠第73
    頁)，確可及於原告房屋窗台及陽台部分，此可由該照片所
    示編號C監視器得攝錄被告陽台之角度相對推知，否則被告
    亦無需將該畫面左下方以黑框遮隱(該黑框可隨時以調整編
    號C監視器設定之方式移除)，而該窗台及陽台部分雖為半公
    開之領域，惟均屬原告房屋範圍之一部，原告對其在該處活
    動有不受監視監看之合理隱私權期待，被告裝設編號C監視
    器24小時不間斷自高處拍攝原告於其窗台、陽台之活動，顯
    已侵害原告之隱私權。　
　⒋編號D監視器之攝影範圍，依被告所提出照片(見本院卷㈠第75
    頁)所示，僅得拍攝原告房屋之採光罩及冷氣主機及原告房
    屋外部，尚難認被告裝設編號D監視器有侵害原告之隱私權
    。編號E之室外收音麥克風，原告固主張其收音範圍可達30
    坪，惟原告房屋與編號E麥克風有水泥牆壁阻隔，原告並未
    舉證編號E麥克風可收錄原告於其房屋屋內之談話或起居活
    動聲響，尚難認被告裝設編號E麥克風有侵害原告之隱私權
    。　
　⒌編號F、G監視器(見本院卷㈠第79、81頁)係裝設於被告房屋屋
    頂平台水塔前後方，而該屋頂平台各戶間並無區隔，各該住
    戶均得於屋頂平台觀看他人於該屋頂平台之活動，尚難認各
    該住戶對其於屋頂平台之活動有合理隱私權之期待，故原告
    主張被告裝設編號F、G監視器侵害其隱私權云云，尚難憑採
    。
㈡、原告依民法第184條第1項前段、第195條規定請求被告2人連
    帶賠償20萬元及法定遲延利息，有無理由？
　⒈按人格權受侵害時，以法律有規定者為限，得請求損害賠償
    或慰撫金；因故意或過失，不法侵害他人之權利者，負損害
    賠償責任；不法侵害他人之身體、健康、名譽、自由、信用
    、隱私、貞操，或不法侵害其他人格法益而情節重大者，被
    害人雖非財產上之損害，亦得請求賠償相當之金額，民法第
    18條第2項、第184條第1項前段、第195條第1項前段分別定
    有明文。另慰撫金之賠償須以人格權遭遇侵害，使精神上受
    有痛苦為必要，其核給之標準固與財產上損害之計算不同，
    然非不可斟酌雙方身分資力與加害程度，及其他各種情形核
    定相當之數額。
　⒉被告乙○○自承編號A、C、D、F、G監視器、編號E麥克風係其
    出資裝設，又甲○○並非被告房屋之所有人，即難認甲○○同意
    乙○○裝設上開監視器及麥克風於被告房屋，而得與乙○○就裝
    設編號A、C監視器得監看原告活動構成共同侵權行為，原告
    主張被告甲○○亦應負侵權行為損害賠償責任，難認有據。被
    告乙○○於被告房屋裝設編號A、C監視器，致原告及其家人出
    入大門、車庫及於陽台、窗台之活動，均遭被告乙○○監看、
    攝錄，自屬對原告隱私權之不法侵害，足使原告之精神上受
    有相當之痛苦，是原告依民法第184條第1項前段、第195條
    第1項前段規定，請求被告乙○○賠償精神慰撫金，洵屬有據
    。
　⒊又參酌原告學歷為五專畢業，自行開公司從事電腦資料維修
    ，名下有不動產、股票；被告乙○○學歷為碩士畢業，名下無
    股票、不動產。據此，本院審酌兩造之學經歷、身分、地位
    、經濟能力、原告所受損害及被告侵權行為之不法程度等一
    切情狀，認原告請求被告賠償精神慰撫金200,000元尚屬過
    高，應酌減為60,000元為適當；逾此部分之請求，即非有據
    ，不應准許。
　⒋再按給付無確定期限者，債務人於債權人得請求給付時，經
    其催告而未為給付，自受催告時起，負遲延責任；其經債權
    人起訴而送達訴狀，或依督促程序送達支付命令，或為其他
    相類之行為者，與催告有同一之效力。遲延之債務，以支付
    金錢為標的者，債權人得請求依法定利率計算之遲延利息。
    應付利息之債務，其利率未經約定，亦無法律可據者，週年
    利率為百分之5，民法第229條第2項、第233條第1項前段及
    第203條分別定有明文。本件原告所為精神慰撫金之請求，
    係以支付金錢為標的，除未約定利率，復未約定給付期限，
    是原告就其因被告乙○○所為本件侵害人格權之損害賠償金額
    ，請求自起訴狀繕本送達翌日即109年8月8日（見本院調字
    卷第51頁）起至清償日止，按週年利率百分之5計算之利息
    ，為有理由，應予准許。
五、綜上所述，原告依民法第184條第1項前段、第195條第1項規
    定，請求被告賠償原告精神慰撫金60,000元，及自109年8月
    8日起至清償日止，按週年利率百分之5計算之利息，為有理
    由，應予准許；逾此範圍之請求，為無理由，應予駁回。
六、本判決主文第1項所命給付之金額未逾50萬元，爰依民事訴
    訟法第389條第1項第5款之規定，依職權宣告假執行。並依
    職權酌定被告免為假執行之供擔保金額。
七、本件本訴部分事證已臻明確，兩造其餘攻擊防禦方法經審酌
    後，認於判決結果均不生影響，爰不一一論述。
八、本訴訴訟費用負擔之依據:民事訴訟法第79條。
乙、反訴部分：
一、反訴原告主張：
㈠、反訴被告於109年4月2日下午15時50分20秒左右，故意連續長
    按「臺南市○區○○○路000號 」(下稱反訴原告房屋)大門門鈴
    ，致使鈴聲大作，造成反訴原告精神上緊張、痛苦。
㈡、反訴被告於109年4月2日下午16時37分41秒左右，在臺南市 ○
    區○○○路000號(下稱反訴被告房屋)2樓前陽台，故意大聲播
    放「大黃蜂」音樂；於同日下午16時56分44秒左右，故意按
    反訴原告房屋大門門鈴1次，致使鈴聲大作；於同日下午20
    時30分14秒左右，在反訴被告房屋2樓前陽台，持不明長形
    物體，故意敲打反訴原告房屋2樓採光罩側面，發生巨大聲
    響，並大罵三字經「幹你娘(台語）」約5次；於同日下午21
    時6分57秒左右，故意按反訴原告房屋大門門鈴，連續狂按2
    4次，致使鈴聲大作，故意捶門76次，大喊「出來呀」11次
    、「不敢出來嗎？」1次、「敢做不敢當」1次，造成反訴原
    告精神上緊張、痛苦。
㈢、反訴被告於109年4月4日下午16時56分48秒左右，在反訴被告
    房屋2樓前陽台，故意持不明長形物體，超大力捶敲反訴原
    告房屋2樓採光罩46下，發出巨大聲響，並大罵三字經 「幹
    你娘」（台語）1次；於同日下午16時59分40秒左右，故意
    按反訴原告房屋大門門鈴，連續狂按108次，致使鈴聲 大作
    ，超大力捶門3次，造成反訴原告精神上緊張、痛苦。
㈣、反訴被告於109年4月6日下午21時6分在反訴被告房屋2樓前 
    陽台，故意大聲播放「GOOGLE語音」，大喊「隔壁的，彈不
    好，別丟臉了，你的鋼琴聲已經殺人了，我們都已經得幻聽
    了」，造成反訴原告精神上緊張、痛苦。
㈤、反訴被告於109年4月24日下午20時36分左右，故意按反訴原
    告房屋大門新門鈴，其配偶罵「白癡」等語，造成反訴原告
    精神上緊張、痛苦。
㈥、反訴被告於109年5月1日下午20時9分10秒左右，將其所有 車
    輛，故意停放在反訴原告門口，經報警後，反訴被告將 車
    輛移走，於20時10分20秒左右，警察一走，反訴被告又將其
    車輛停放反訴原告房屋門口，反訴被告上開故意舉動，造成
    反訴原告精神上緊張、痛苦。
㈦、綜上，反訴被告於上開時地所為行為，不法侵害反訴原告之
    居住安寧之人格法益，且情節重大，造成反訴原告之精神上
    受有痛苦，導致反訴原告乙○○罹有「1.伴有混合憂鬱情緒及
    焦慮之適應疾患 2.其他憂鬱發作 」，反訴原告甲○○罹患有
    「伴有焦慮之適應疾患」，為此依民法第184條第1項前段、
    第195條第1項規定提起反訴。並聲明：反訴被告應給付反訴
    原告乙○○、甲○○各20萬元及自反訴起訴狀繕本送達翌日起至
    清償日止，按週年利率百分之5計算之利息。
二、反訴被告則以：
　　109年初反訴原告家中不定時從早至深夜10-12點，長時間傳
    來練習彈奏鋼琴與提琴樂器之噪音連續數個月，侵擾反訴被
    告住宅安寧，反訴被告多次上門按門鈴要求改善，反訴原告
    皆不願開門接受抗議，甚至將門鈴線路拔除，不願面對他人
    抗議並改善製造噪音行為。反訴被告多次經1999專線台南市
    民服務熱線檢舉其噪音擾鄰，透過警方對其按門鈴要求改善
    ，但反訴原告連警察按門鈴有時也不願開門理會，最後反訴
    被告於109年4月間至派出所報案提告反訴原告違反社會秩序
    維護法，反訴原告才收斂其噪音行為。反訴被告雖有下列兩
    造不爭執事項之行為，但係因反訴原告彈奏樂器，製造噪音
    擾鄰，因此採取之反擊行為，行為上固有錯誤，但係因按反
    訴原告家中門鈴，無人回應，才敲打牆壁，但反訴被告並未
    罵三字經等語置辯。並聲明：反訴原告之訴駁回。
三、兩造不爭執事項:
㈠、反訴被告有於109年4月2日下午15時50分20秒左右，連續長按
    反訴原告房屋大門門鈴。
㈡、反訴被告有於109年4月2日下午16時37分41秒左右，在反訴被
    告房屋2樓前陽台，大聲播放「大黃蜂」音樂；於同日下午1
    6時56分44秒左右，按反訴原告房屋大門門鈴1次；於同日下
    午20時30分14秒左右，在反訴被告房屋2樓前陽台，持不明
    長形物體，敲打反訴原告房屋2樓採光罩側面；於同日下午2
    1時6分57秒左右，按反訴原告房屋大門門鈴24次，又捶門76
    次，大喊「出來呀」11次 、「不敢出來嗎？」1 次 、「敢
    做不敢當」1次。
㈢、反訴被告有於109年4月4日下午16時56分48秒左右，在反訴被
    告房屋2樓前陽台，持不明長形物體，捶敲反訴原告房屋2樓
    採光罩46下；於同日下午16時59分40秒左右，按反訴原告房
    屋大門門鈴，捶門3次。
㈣、反訴被告有於109年4月6日下午21時6分在反訴被告房屋2樓前
    陽台，大聲播放「GOOGLE語音」，内容為：「隔壁的，彈不
     好，別丟臉了，你的鋼琴聲已經殺人了，我們都已經得幻
    聽了」。
㈤、反訴被告有於109年4月24日下午20時36分左右，按反訴原告
    房屋大門門鈴，其配偶有說「白癡」等語。
㈥、反訴被告有於109年5月1日下午20時9分10秒左右，將其所有
    車輛，停放在反訴原告房屋門口。經員警到場後，反訴被告
    將車輛移走，於員警離開後，反訴被告又將其車輛停放到反
    訴原告房屋門口。
四、得心證之理由：
㈠、如反訴原告所主張編號㈡反訴事實，反訴被告有無辱罵稱:「
    幹你娘」等語？
　　反訴原告主張反訴被告於109年4月2日下午20時30分14秒左
    右，在反訴被告房屋2樓前陽台，持不明長形物體，故意敲
    打反訴原告房屋2樓採光罩側面，發生巨大聲響，並大罵三
    字經「幹你娘(台語）」約5次等語，反訴被告就其於上開時
    地，持不明長形物體，敲打反訴原告房屋2樓採光罩側面等
    情並不爭執，惟否認有辱罵「幹你娘(台語）」約5次云云，
    經本院勘驗反訴原告所提出影片檔案(見本院卷㈠第27頁光碟
    檔案)結果，該影片內容為編號A監視器攝錄畫面，影片3秒
    處開始有物品敲打聲響，影片54秒與物品敲打聲響同步不明
    男子以台語罵幹你娘約5次，且辱罵幹你娘聲音與敲打聲響
    之節奏相符，堪認反訴被告於上開時地除持不明長形物體，
    敲打反訴原告房屋2樓採光罩側面外，亦有辱罵幹你娘約5次
    等情明確。
㈡、如反訴原告所主張編號㈢反訴事實，反訴被告有無辱罵稱：「
    幹你娘」等語？
　　反訴原告主張反訴被告於109年4月4日下午16時56分48秒左
    右，在反訴被告房屋2樓前陽台，故意持不明長形物體，超
    大力捶敲反訴原告房屋2樓採光罩46下，發出巨大聲響，並
    大罵三字經 「幹你娘」（台語）1次云云，反訴被告就其於
    上開時地，持不明長形物體，捶敲反訴原告房屋2樓採光罩4
    6下並不爭執，惟否認有辱罵「幹你娘」（台語）1次，經本
    勘驗影片檔案結果，並無辱罵「幹你娘」（台語）1次之情
    形，反訴原告主張反訴被告於上開時地有辱罵「幹你娘」（
    台語）1次云云，尚非可採。
㈢、上開反訴原告所主張編號㈠至㈥所示反訴事實，反訴被告有無
    侵害反訴原告之居住安寧？如有，其侵害行為是否已達情節
    重大？
　⒈按因故意或過失，不法侵害他人之權利者，負損害賠償責任
    ；不法侵害他人之身體、健康、名譽、自由、信用、隱私、
    貞操，或不法侵害其他人格法益而情節重大者，被害人雖非
    財產上之損害，亦得請求賠償相當之金額，民法第184 條第
    1項前段、第195條第1項分別定有明文。又居住安寧亦屬民
    法所保護之人格法益。次按依民法第184條第1項前段規定，
    侵權行為之成立，須行為人因故意過失不法侵害他人權利，
    亦即行為人須具備歸責性、違法性，並不法行為與損害間有
    因果關係，始能成立，且主張侵權行為損害賠償請求權之人
    ，對於侵權行為之成立要件應負舉證責任。
　⒉反訴原告主張反訴被告於109年4月2日下午15時50分20秒左右
    ，故意連續長按反訴原告房屋大門門鈴，致使鈴聲大作，造
    成反訴原告精神上緊張、痛苦等語，反訴被告對於其於109
    年4月2日下午15時50分20秒左右，連續長按反訴原告房屋大
    門門鈴等情並不爭執，經本院勘驗影片檔案結果，該影片1
    分22秒處可聽到長按門鈴聲，反訴被告雖長按反訴原告門鈴
    ，可能係在確認反訴原告家中是否有人，尚難遽認其有侵擾
    反訴原告居住安寧之故意，反訴原告主張反訴被告故意長按
    反訴原告房屋門鈴，侵害其居住安寧之人格法益，且情節重
    大云云，尚非可採。
　⒊反訴原告主張反訴被告於109年4月2日下午16時37分41秒左右
    ，在反訴被告房屋2樓前陽台，故意大聲播放「大黃蜂」音
    樂；於同日下午16時56分44秒左右，故意按反訴原告房屋大
    門門鈴1次，致使鈴聲大作等語，反訴被告對其有於109年4
    月2日下午16時37分41秒左右，在反訴被告房屋2樓前陽台，
    大聲播放「大黃蜂」音樂；於同日下午16時56分44秒左右，
    按反訴原告房屋大門門鈴1次等行為並不爭執，惟尚難以此
    遽認反訴原告有侵擾反訴原告居住安寧之故意，反訴原告主
    張反訴被告大聲播放「大黃蜂」音樂、按反訴原告門鈴1次
    ，侵害其居住安寧之人格法益，且情節重大云云，尚非可採
    。
　⒋反訴原告主張反訴被告於109年4月2日下午20時30分14秒左右
    ，在反訴被告房屋2樓前陽台，持不明長形物體，故意敲打
    反訴原告房屋2樓採光罩側面，發生巨大聲響，並大罵三字
    經「幹你娘(台語）」約5次；於同日下午21時6分57秒左右
    ，故意按反訴原告房屋大門門鈴，連續狂按24次，致使鈴聲
    大作，故意捶門76次，大喊「出來呀」11次、「不敢出來嗎
    ？」1次、「敢做不敢當」1次；於109年4月4日下午16時56
    分48秒左右，在反訴被告房屋2樓前陽台，故意持不明長形
    物體，超大力捶敲反訴原告房屋2樓採光罩46下，發出巨大
    聲響，並大罵三字經 「幹你娘」（台語）1次；於同日下午
    16時59分40秒左右，故意按反訴原告房屋大門門鈴，連續狂
    按108次，致使鈴聲大作，超大力捶門3次，造成反訴原告精
    神上緊張、痛苦等語，反訴被告對於其於同日下午20時30分
    14秒左右，在反訴被告房屋2樓前陽台，持不明長形物體，
    敲打反訴原告房屋2樓採光罩側面；於同日下午21時6分57秒
    左右，按反訴原告房屋大門門鈴24次，又捶門76次，大喊「
    出來呀」11次 、「不敢出來嗎？」1 次 、「敢做不敢當」
    1次；於109年4月4日下午16時56分48秒左右，在反訴被告房
    屋2樓前陽台，持不明長形物體，捶敲反訴原告房屋2樓採光
    罩46下；於同日下午16時59分40秒左右，按反訴原告房屋大
    門門鈴，捶門3次等情並不爭執，且反訴被告確有辱罵三字
    經「幹你娘(台語）」約5次，業經本院認定如前，反訴被告
    無端密集敲打反訴原告房屋2樓採光罩多次，又多次按反訴
    原告大門門鈴並捶門，並大喊「出來呀」11次 、「不敢出
    來嗎？」1 次 、「敢做不敢當」1次，顯為對反訴原告挑釁
    之行為，堪認反訴被告有侵擾反訴原告居住安寧之故意，反
    訴原告主張反訴被告前揭行為，侵害其居住安寧之人格法益
    ，且情節重大，應足採信。
　⒌反訴原告主張反訴被告於109年4月6日下午21時6分在反訴被
    告房屋2樓前陽台，故意大聲播放「GOOGLE語音」，大喊「
    隔壁的，彈不好，別丟臉了，你的鋼琴聲已經殺人了，我們
    都已經得幻聽了」；於109年4月24日下午20時36分左右，故
    意按反訴原告房屋大門新門鈴，其配偶罵「白癡」等語；於
    109年5月1日下午20時9分10秒左右，將其所有車輛，故意停
    放在反訴原告門口，經報警後，反訴被告將車輛移走，於20
    時10分20秒左右，警察一走，反訴被告又將其車輛停放反訴
    原告房屋門口，造成反訴原告精神上緊張、痛苦云云，反訴
    被告對於其於109年4月6日下午21時6分在反訴被告房屋2樓
    前陽台，大聲播放「GOOGLE語音」，内容為：「隔壁的，彈
    不好，別丟臉了，你的鋼琴聲已經殺人了，我們都已經得幻
    聽了」；於109年4月24日下午20時36分左右，按反訴原告房
    屋大門門鈴，其配偶有說「白癡」等語；於109年5月1日下
    午20時9分10秒左右，將其所有車輛，停放在反訴原告房屋
    門口，經員警到場後，反訴被告將車輛移走，於員警離開後
    ，反訴被告又將其車輛停放到反訴原告房屋門口等情並不爭
    執，經查，反訴被告大聲播放「GOOGLE語音」，表示「隔壁
    的，彈不好，別丟臉了，你的鋼琴聲已經殺人了，我們都已
    經得幻聽了」，固使反訴原告不悅，惟此尚屬其意見表達自
    由之範疇，尚難認其有侵擾反訴原告居住安寧之故意。另反
    訴被告雖有按房屋大門門鈴及故意將其所有車輛，停放在反
    訴原告房屋門口，惟難以此遽認反訴被告有侵擾反訴原告居
    住安寧之故意，反訴原告主張反訴被告上開行為，侵害其居
    住安寧之人格法益，且情節重大云云，尚非可採。
㈣、如是，反訴被告主張其行為係因不堪反訴原告噪音侵擾，依
    民法第149條、150條所為之正當防衛、緊急避難行為，有無
    理由？
    按對於現時不法之侵害，為防衛自己或他人之權利所為之行
    為，不負損害賠償之責。但已逾越必要程度者，仍應負相當
    賠償之責。因避免自己或他人生命、身體、自由或財產上急
    迫之危險所為之行為，不負損害賠償之責。但以避免危險所
    必要，並未逾越危險所能致之損害程度者為限。民法第149
    條、第150條第1項分別定有明文。反訴被告抗辯其行為係因
    不堪反訴原告噪音侵擾，依民法第149條、150條所為之正當
    防衛、緊急避難行為，不負損害賠償之責云云，經查，反訴
    被告就反訴原告確有製造超越一般人客觀上社會生活所能容
    忍之標準之噪音及反訴原告所製造噪音與反訴被告所為侵害
    反訴原告居住安寧之行為間於時間上之密接性、該危險之急
    迫性等，均未舉證證明，其主張得依民法第149條、第150條
    規定不負損害賠償責任云云，應非可採。
㈤、承上，反訴原告依民法第184條第1項前段、第195條規定，請
    求反訴被告各賠償渠二人慰撫金，有無理由？如是，慰撫金
    金額若干為適當？
　　按不法侵害他人居住安寧之人格利益，如其情節重大，被害
    人非不得依民法第195條第1項規定請求賠償相當之金額。慰
    藉金之多寡，應斟酌雙方之身分、地位、資力與加害之程度
    及其他各種情形核定相當之數額。其金額是否相當，自應依
    實際加害情形與被害人所受之痛苦及雙方之身分、地位、經
    濟狀況等關係決定之（最高法院85年度台上字第460號判決
    意旨參照）。反訴被告密集敲打反訴原告房屋2樓採光罩多
    次，又多次按反訴原告大門門鈴並捶門，並大喊「出來呀」
    11次 、「不敢出來嗎？」1 次 、「敢做不敢當」1次，不
    法侵害反訴原告之居住安寧，且情節重大，已如前述，反訴
    原告請求反訴被告負損害賠償責任，賠償其非財產上之損害
    即精神慰撫金，自屬有據。本院審酌反訴原告受侵害之內容
    、時間久暫、危害之程度、反訴被告之侵害行為、態樣及原
    由，並參以反訴原告甲○○為大學畢業，任職保險公司，名下
    有不動產、汽車、投資等一切情狀及上述反訴原告乙○○及反
    訴被告之學經歷及資力情形，認反訴原告請求反訴被告各賠
    償其精神慰撫金20萬元，尚屬過高，應各以3萬元為適當。
五、綜上所述，反訴原告依民法第184條第1項前段、第195條規
    定，請求反訴被告給付反訴原告精神慰撫金各3萬元及自反
    訴起訴狀繕本送達翌日即109年9月30日(見本院卷㈠第47頁送
    達證書)起至清償日止，按週年利率百分之5計算之利息，為
    有理由，應予准許，逾此範圍之請求，則屬無據，應予駁回
    。
六、本判決反訴部分所命給付之價額未逾50萬元，依民事訴訟法
    第389條第1項第5款，應依職權宣告假執行。併依職權諭知
    反訴被告為反訴原告各預供擔保3萬元後，得免為假執行。
七、本件反訴部分事證已臻明確，兩造其餘主張及所提證據經審
    酌後認均與本件判決結果無涉或無違，爰不一一論述，併此
    敘明。
八、反訴訴訟費用負擔之依據：民事訴訟法第79條。
中　　華　　民　　國　　111 　年　　9 　　月　　23　　日
  　　                臺南簡易庭  法  官  李姝蒓
附表:　
編號 設備種類          裝設位置 A 監視器 被告房屋一樓屋前天花板 C 監視器 被告房屋四樓屋前天花板 D 監視器 被告房屋5樓屋後陽台 E 麥克風 被告房屋5樓屋後陽台 F 監視器 被告房屋5樓屋頂平台前方 G 監視器 被告房屋5樓屋頂平台後方 
以上正本係照原本作成。
如對本判決上訴，須於判決送達後20日內向本庭提出上訴狀 (均
須按他造當事人之人數附繕本)。
中　　華　　民　　國　　111 　年　　9 　　月　　26　　日
                                  書記官  張鈞雅